臺灣臺中地方法院刑事判決　　　　　　　 96年度訴字第883號
公　訴　人　臺灣臺中地方法院檢察署檢察官
被　　　告　甲○○
　　　　　　　　　　(現羈押於台灣台中看守所)
　　　　　　乙○○
　　　　　　　　　　(現羈押於台灣台中看守所)
上列被告因搶奪等案件，經檢察官提起公訴（96年度偵字第2449
號、5881號），經本院合議庭裁定適用簡式審判程序，本院判決
如下：
    主    文
甲○○犯二次竊盜罪，均累犯，各處有期徒刑捌月。扣案鑰匙壹
支，沒收。又共同犯四次搶奪罪，均累犯，各處有期徒刑拾月。
又共同犯搶奪未遂罪，累犯，處有期徒刑捌月。應執行有期徒刑
肆年貳月。扣案鑰匙壹支，沒收。
乙○○犯收受贓物罪，處有期徒刑參月。又共同犯四次搶奪罪，
各處有期徒刑捌月。又共同犯搶奪未遂罪，處有期徒刑陸月。應
執行有期徒刑參年。
    犯罪事實
一、甲○○前因違反毒品危害防制條例案件，分別經本院以94年
    度易字第1942號、94年度訴字第2728號各判處有期徒刑5月
    、8月確定，嗣經裁定應執行有期徒刑ll月，於民國95年9月
    25日縮刑期滿執行完畢，猶不知悔改，竟意圖為自己不法之
    所有，基於竊盜之犯意，先於95年12月25日13時許，在臺中
    縣沙鹿鎮○○路127號，以自備之鑰匙，竊取被害人壬○○
    所有之車牌號碼OFD-779號重型機車，得手後，資為交通工
    具使用 (第一次竊盜)。復甲○○與乙○○共同意圖為自己
    不法之所有，基於搶奪之犯意連絡，由乙○○騎乘前開機車
    搭載甲○○，先後於95年12月25日15時許、同日17時15分許
    、同日17時30分許，各至臺中市○○路與福科路口、臺中市
    ○○路17之2號前、臺中市西屯區市○○○路與惠民路口，
    由甲○○下手搶奪庚○○、戊○○、丁○○所有之皮包，得
    手後，乙○○旋騎乘機車搭載甲○○離開現場 (三次共同搶
    奪)。
二、又甲○○意圖為自己不法之所有，基於竊盜之犯意，先於96
    年l月15日10時許，在臺中縣沙鹿鎮○○○路530號全家便利
    商店前，以自備之鑰匙，竊取癸○○所有之車牌號碼HFF-92
    7號重型機車，得手後，資為交通工具使用 (第二次竊盜)。
    復乙○○明知甲○○所騎乘之車牌號碼HFF-927號重型機車
    ，係一來路不明之贓物，竟仍騎乘前開機車搭載甲○○ (乙○○收受贓物)，並與甲○○共同意圖為自己不法之所有，
    基於搶奪之犯意連絡，由乙○○騎乘前開機車搭載甲○○，
    先於96年l月15日ll時35分許，至臺中縣沙鹿鎮○○街181號
    三仙國王廟前，由甲○○下手搶奪己○○所有之皮包，因己○○摔倒後仍緊抓皮包不放而未得逞。嗣又於同日ll時50分
    許，至臺中縣沙鹿鎮○○街62號前，由甲○○下手搶奪丙○○所有之皮包，得手後，乙○○旋騎乘機車搭載甲○○離開
    現場 (第四次共同搶奪未遂，第五次共同搶奪)。嗣經警於
    96年1月15日13時許，在臺中縣沙鹿鎮○○路與信義路口偉
    德資源回收場前查獲甲○○、乙○○，並扣得機車鑰匙一支
    。
三、案經臺中縣警察局清水分局及臺中市警察局第六分局報請台
    灣台中地方法院檢察署檢察官偵查起訴。
    理    由
一、訊據被告甲○○、乙○○對於上揭犯罪事實均坦承不諱，核
    與被害人壬○○、庚○○、戊○○、丁○○、癸○○、己○○、丙○○之指訴及證人辛○○之證述情節相符，並有臺中
    縣警察局清水分局、臺中市警察局第六分局扣押物品目錄表
    所示之物扣案可稽，復有領回財物清單、查詢車輛認可資料
    各2紙、查獲現場測繪圖4紙、服務保證書l紙、監視錄影器
    翻拍照片2張及照片在卷足憑，被告2人之罪行堪以認定。
二、核被告甲○○所為，係犯刑法第320條第l項之竊盜罪、同法
    第325條第l項之搶奪既遂罪及同法第325條第3項、第l項之
    搶奪未遂罪，而核被告乙○○所為，係犯刑法第349條第l項
    之收受贓物罪、同法第325條第l項之搶奪既遂罪及同法第32
    5條第3項、第l項之搶奪未遂罪。又被告甲○○、乙○○就
    前開搶奪既遂罪及搶奪未遂罪間，具犯意之連絡與行為之分
    擔，應論以共同正犯。復被告甲○○先後2次竊盜行為與5次
    搶奪行為，而被告乙○○1次收受贓物行為與5次搶奪行為，
    犯意各別，應予以分論併罰。又被告甲○○前因違反毒品危
    害防制條例案件，分別經本院以94年度易字第1942號、94年
    度訴字第2728號各判處有期徒刑5月、8月確定，嗣經裁定應
    執行有期徒刑ll月，於95年9月25日縮刑期滿執行完畢，被
    告甲○○5年以內故意再犯有期徒刑以上之罪，係累犯，依
    刑法第47條第l項規定就本案各罪分別加重其刑。被告搶奪
    未遂部分，依刑法第26條第1項減輕之。被告甲○○，並依
    法先加後減之。爰審酌被告二人多次搶奪，嚴重影響社會治
    安，惟事後坦承犯行，態度尚稱良好等一切情狀，分別量處
    如主文所示之刑，並定其應執行刑。扣案鑰匙1支，係供犯
    罪所用，且屬被告所有，依刑法第38條第1項第2款，沒收之
    。
據上論斷，應依刑事訴訟法第273條之1第1項，第299條第1項前
段，刑法第28條、第320條第1項、第325條第1項、第3項、第349
條第1項、第47條第1項、第51條第5款、第26條第1項、第38條第
1項第2款，判決如主文。
本案經檢察官郭明嵐到庭執行職務。
中　　華　　民　　國　　96　　年　　4　　月　　 24　　日
                  刑事第七庭    法  官  郭德進
上正本證明與原本無異。
如不服本判決，應於送達後十日內向本院提出上訴狀（須附繕本
），上訴於台灣高等法院台中分院。
中　　華　　民　　國　　96　　年　　4 　　月　　26　　日
                                書記官  陳惠玲
                                                       B
附錄論罪科刑法條
中華民國刑法第320條：（普通竊盜罪、竊佔罪）
意圖為自己或第三人不法之所有，而竊取他人之動產者，為竊盜
罪，處5年以下有期徒刑、拘役或5百元以下罰金。
意圖為自己或第三人不法之利益，而竊佔他人之不動產者，依前
項之規定處斷。
前二項之未遂犯罰之。
中華民國刑法第325條：（普通搶奪罪）
意圖為自己或第三人不法之所有，而搶奪他人之動產者，處6月
以上5年以下有期徒刑。
因而致人於死者，處無期徒刑或 7 年以上有期徒刑，致重傷者，
處 3 年以上 10 年以下有期徒刑。
第 1 項之未遂犯罰之。
